臺灣新北地方法院刑事判決
111年度審易字第1428號
公  訴  人  臺灣新北地方檢察署檢察官
被      告  鄧文淇


上列被告因竊盜案件，經檢察官提起公訴（111年度偵字第16091
號），被告於本院準備程序中就被訴事實為有罪之陳述，經本院
裁定進行簡式審判程序，判決如下：
    主  文
鄧文淇犯竊盜罪，處有期徒刑參月，如易科罰金，以新臺幣壹仟
元折算壹日；未扣案之犯罪所得APPLE廠牌IPHONE12行動電話壹
支、溫泉券伍本、悠遊卡壹張（儲值金餘額新臺幣參仟元），均
沒收之，於全部或一部不能沒收或不宜執行沒收時，追徵其價額
。又犯竊盜罪，處有期徒刑參月，如易科罰金，以新臺幣壹仟元
折算壹日；未扣案之犯罪所得溫泉券壹本、悠遊卡壹張（儲值金
餘額新臺幣壹仟參佰零伍元）、現金新臺幣肆佰元，均沒收之，
於全部或一部不能沒收或不宜執行沒收時，追徵其價額。應執行
有期徒刑伍月，如易科罰金，以新臺幣壹仟元折算壹日。
    事  實
一、鄧文淇意圖為自己不法之所有，基於竊盜之犯意，分別為下
    列犯行：
　㈠於民國110年11月5日3時40分許，在新北市○○區○○路0段0巷00
    弄00號前，見王武鎮所有之車牌號碼000-0000號自用小客車
    停放該處且車門未上鎖，趁無人注意之際，徒手拉開車門，
    竊取車內王武鎮所有之APPLE廠牌IPHONE12行動電話1支（價
    值新臺幣【下同】27,500元）、溫泉券5本（價值18,000元
    ）、悠遊卡1張（儲值金餘額3,000元）及信用卡1張，得手
    後旋即離開現場。
　㈡於110年11月12日3時50分許，在新北市○○區○○路0段0巷00弄0
    0號前，見王武鎮所有之上開自用小客車停放該處且車門未
    上鎖，趁無人注意之際，徒手拉開車門，竊取車內王武鎮所
    有之溫泉券1本（價值3,000元）、悠遊卡1張（儲值金餘額1
    ,305元）、現金400元，得手後旋即離開現場。嗣王武鎮於1
    10年11月12日7時許打開上開自用小客車車門時，發現前開
    信用卡1張掉落於地上始察覺財物遭竊而報警處理，經警調
    閱監視器錄影畫面後，始循線查悉上情。
二、案經王武鎮訴由新北市政府警察局中和分局報告臺灣新北地
    方檢察署檢察官偵查起訴。
    理  由
壹、程序方面：
    本件被告鄧文淇所犯係死刑、無期徒刑、最輕本刑為3年以
    上有期徒刑以外之罪，其於準備程序中就被訴事實為有罪之
    陳述，經法官告知簡式審判程序之旨，並聽取公訴人及被告
    之意見後，依刑事訴訟法第273條之1第1項規定，裁定本案
    改依簡式審判程序審理，且依刑事訴訟法第273條之2及第15
    9條第2項規定，不適用傳聞法則有關限制證據能力之相關規
    定，合先敘明。
貳、實體方面：
一、上揭犯罪事實，業經被告鄧文淇於警詢時、偵查中、本院準
    備程序及審理時均坦承不諱，核與證人即告訴人王武鎮於警
    詢中之證述相符，並有監視器錄影畫面截圖照片2張、監視
    器錄影畫面光碟附卷可稽（見偵查卷第17頁），足認被告之
    自白與事實相符，洵堪採為認定事實之依據。本案事證明確
    ，被告犯行，均堪認定，應依法論科。
二、論罪科刑：
  ㈠核被告就犯罪事實一㈠、㈡所為，均係犯刑法第320條第1項之
    竊盜罪。
  ㈡被告所犯上開2罪間，犯意各別，行為互殊，應予分論併罰。
  ㈢爰審酌被告正值青壯，不思以正當途徑賺取財物，一再任意
    竊取他人財物，造成告訴人財物之損失，顯無尊重他人財產
    權之觀念，並衡酌其於110年間有因竊盜、毒品等案件經法
    院論罪科刑及執行完畢紀錄，有臺灣高等法院被告前案紀錄
    表1份在卷可考，素行非佳，惟念其犯後坦承犯行，態度尚
    可，並兼衡其犯罪之動機、目的、手段、各次竊得財物之價
    值，及其自陳高中肄業之智識程度、現從事模板工作、須撫
    養母親之生活狀況等一切情狀，分別量處如主文所示之刑，
    並均諭知如易科罰金之折算標準，及定其應執行之刑，並諭
    知如易科罰金之折算標準，以資懲儆。
三、沒收：
  ㈠按犯罪所得，屬於犯罪行為人者，沒收之；前二項之沒收，
    於全部或一部不能沒收或不宜執行沒收時，追徵其價額，刑
    法第38條之1第1項前段、第3項分別定有明文。　
  ㈡查，被告就犯罪事實一㈠竊得之APPLE廠牌IPHONE12行動電話1
    支、溫泉券5本（價值18,000元）、悠遊卡1張（儲值金餘額
    3,000元）；就犯罪事實一㈡竊得之溫泉券1本（價值3,000元
    ）、悠遊卡1張（儲值金餘額3,000元）、現金400元，均屬
    犯罪所得，未據扣案，亦未實際合法發還告訴人，爰依刑法
    第38條之1第1項前段、第3項之規定，分別於被告所犯各該
    次犯行項下宣告沒收，於全部或一部不能沒收或不宜執行沒
    收時，追徵其價額。
  ㈢至被告就犯罪事實一㈠竊得之信用卡1張，業經被告於110年11
    月12日該次行竊時放回告訴人所有上開自用小客車駕駛座溝
    槽旁，並經告訴人於110年11月12日7時許打開車門時發現等
    節，已經被告及告訴人於警詢中陳述明確，足認被告並未保
    有此部分之犯罪所得，爰不予宣告沒收或追徵。
據上論斷，應依刑事訴訟法第273條之1第1項、第299條第1項前
段，刑法第320條第1項、第41條第1項前段、第51條第5款、第38
條之1第1項前段、第3項，刑法施行法第1條之1第1項，判決如主
文。
本案經檢察官洪三峯提起公訴，經檢察官張啓聰到庭執行職務。
中　　華　　民　　國　　111 　年　　9 　　月　　7 　　日
                  刑事第二十五庭  法  官      曾淑娟
如不服本判決，應於判決送達後20日內敘明上訴理由，向本院提
出上訴狀 (應附繕本) ，上訴於臺灣高等法院。其未敘述上訴理
由者，應於上訴期間屆滿後20日內向本院補提理由書「切勿逕送
上級法院」。
                                  書記官      王若安
中　　華　　民　　國　　111 　年　　9 　　月　　12　　日
附錄本案論罪科刑法條全文：
中華民國刑法第320條
意圖為自己或第三人不法之所有，而竊取他人之動產者，為竊盜
罪，處5年以下有期徒刑、拘役或50萬元以下罰金。
意圖為自己或第三人不法之利益，而竊佔他人之不動產者，依前
項之規定處斷。
前2項之未遂犯罰之。